臺灣高等法院刑事裁定
110年度抗字第1558號
抗  告  人
即  受刑人  胡志雄



上列抗告人即受刑人因聲請定其應執行刑案件，不服臺灣新北地
方法院110年度聲字第2745號中華民國110年8月30日裁定，提起
抗告，本院裁定如下：
    主  文
抗告駁回。                                             
    理  由
一、原裁定意旨略以：受刑人即抗告人胡志雄因肇事逃逸等案件
    ，經法院分別判處如附表所示之刑確定，並由受刑人請求檢
    察官併同就得與不得易科罰金之罪聲請定執行刑，而經檢察
    官聲請在案，有各該判決書、本院被告前案紀錄表、定刑聲
    請切結書等件在卷可稽，是本件聲請並無不合，爰裁定抗告
    人應執行有期徒刑2年8月等語。
二、抗告意旨略以：我國刑法兼具應報及預防之雙重目的，故於
    量刑時，倘依抗告人之行為情狀處以適當徒刑，即足懲儆，
    並可達防衛社會者，自非不可依客觀犯行及主觀惡性兩者加
    以考量其情狀，要難僅以抗告人犯罪次數作為定應執行刑之
    唯一標準，況實務上就具體個案所定之執行刑，亦不乏大幅
    減低之個案。是以應考量抗告人犯罪時間的密接性及個人情
    狀，定其應執行刑，始較符公平比例原則。爰請撤銷原裁定
    ，重新量刑，給予最有利於抗告人之裁定，俾便早日重返社
    會為母盡孝云云。
三、按數罪併罰，有二裁判以上宣告多數有期徒刑者，於各刑中
    之最長期以上，各刑合併之刑期以下，定其應執行之刑期，
    但不得逾30年，刑法第51條第5款、第53條規定甚明。次按
    刑事訴訟法第370條第2項、第3項，已針對第二審上訴案件
    之定應執行之刑，明定有不利益變更禁止原則之適用；而分
    屬不同案件之數罪併罰有應更定執行刑之情形，倘數罪之刑
    ，曾經定其執行刑，再與其他裁判宣告之刑定其應執行刑時
    ，在法理上亦應同受此原則之拘束。亦即，另定之執行刑，
    其裁量所定之刑期，不得較重於前定之執行刑加計後裁判宣
    告之刑之總和。法院於裁量另定應執行之刑時，祗須在不逸
    脫上開範圍內為衡酌，而無全然喪失權衡意義或其裁量行使
    顯然有違比例原則之裁量權濫用之例外情形，並不悖於定應
    執行刑之恤刑目的者，即無違裁量權之內部界限（最高法院
    110年度台抗字第475號裁定意旨參照）。
四、經查：
  ㈠抗告人所犯如附表所示之11罪，業經法院先後判處如附表所
    示之刑，且其中附表編號一所示罪刑，經判處應執行有期徒
    刑9月；附表編號二所示罪刑，經判處應執行有期徒刑7月；
    附表編號三所示罪刑，經判處應執行有期徒刑11月，且分別
    確定在案，有上開裁判及本院被告前案紀錄表在卷可按。嗣
    檢察官依抗告人之請求，聲請定其應執行刑，經原審審核認
    聲請為正當，並衡酌抗告人所犯各罪性質、個案之具體情況
    暨所反映之抗告人人格特性與傾向、對抗告人施以矯正之必
    要性等情，尊重各該確定判決之原裁判法院本於罪刑相當原
    則所量定之刑度，定其應執行刑為有期徒刑2年8月，係在各
    刑中之最長期（即6月）以上，各刑合併之刑期（即3年6月
    ）以下，復未逾附表各編號前所定之應執行刑加計其他裁判
    所處刑期之總和（即前開分別所定之應執行刑9月、7月、11
    月，加計附表編號四、五所示有期徒刑3月、6月，合計3年
    ），符合量刑裁量之外部性界限及內部性界限，要屬法院裁
    量職權之適法行使，且與法律規範之目的、精神、理念及法
    律秩序亦不相違背，核無不當。
  ㈡抗告人雖執前開情詞，指摘原裁定所定應執行刑不當，且嗣
    經本院徵詢其關於定刑之意見後，其表示希望定應執行有期
    徒刑1年云云。然抗告人所犯如附表所示各罪，雖均屬竊盜
    罪或肇事逃逸罪，且係在108年4月至5月間密集所為，透過
    各罪所顯示之犯罪人格大致相同，但其犯罪行為係侵害不同
    被害人，對侵害法益之加重效應仍具相當獨立性，從而原審
    本此意旨，綜合考量斟酌後，對抗告人所犯如附表所示之罪
    刑再給予適度之刑罰折扣，而裁定如前揭之應執行刑，難認
    有失權衡意義而有裁量權濫用之情形。至抗告意旨另以：實
    務上就具體個案所定之執行刑，亦不乏大幅減低之個案云云
    。然不同個案，其犯罪類型、情節俱不相同，所為刑罰之量
    定自屬有別，尚難遽以比附援引，執為原裁定有何違誤之論
    據。
五、綜上所述，抗告意旨指摘原裁定定刑不當，請求另為適法裁
    判云云，難認可採，核其抗告為無理由，應予駁回。　
據上論斷，依刑事訴訟法第412條，裁定如主文。
中　　華　　民　　國　　110 　年　　10　　月　　19　　日
　　　　　　　　　刑事第九庭  審判長法　官  潘翠雪
　　　　　　　　　　　　　　　　　  法　官  陳俞婷
　　　　　　　　　　　　　　　　　  法　官  陳信旗
以上正本證明與原本無異。
如不服本裁定，應於收受送達後5日內向本院提出再抗告狀。
                                    書記官  董佳貞
中　　華　　民　　國　　110 　年　　10　　月　　19　　日
附表     編號         一        二        三 罪名  ⒈竊盜罪 ⒉竊盜未遂罪 竊盜罪 加重竊盜罪 宣告刑  ⒈均有期徒刑3月（共3罪） ⒉有期徒刑2月 以上如易科罰金，各以新臺幣1千元折算1日 ⒈有期徒刑3月（共2罪） ⒉有期徒刑4月 以上如易科罰金，各以新臺幣1千元折算1日 有期徒刑6月（共2罪），如易科罰金，各以新臺幣1千元折算1日 犯罪日期  108年4月16日 108年5月9日 108年5月9日 108年5月9日 108年5月24日 108年5月25日 108年5月24日 108年5月23日 108年5月26日 最 後 事 實 審 法院、 案號 臺灣新北地方法院108年度審易字第2129號 臺灣新北地方法院108年度審易字第2290號 臺灣新北地方法院108年度審易字第2545號  判決日期 108月9月6日 108月10月17日 108月11月6日 確 定 判 決 法院、 案號 臺灣新北地方法院108年度審易字第2129號 臺灣新北地方法院108年度審易字第2290號 臺灣新北地方法院108年度審易字第2545號  確定日期 108年10月6日 108年11月19日 108年12月10日 

編號         四        五 罪名  竊盜罪 肇事逃逸罪 宣告刑  有期徒刑3月，如易科罰金，以新臺幣1千元折算1日 有期徒刑6月 犯罪日期  108年5月9日 108年5月24日 最 後 事 實 審 法院、 案號 臺灣士林地方法院108年度士簡字第790號 臺灣新北地方法院108年度審交訴字第213號  判決日期 108月12月2日 109月1月15日 確 定 判 決 法院、 案號 臺灣士林地方法院108年度士簡字第790號 臺灣新北地方法院108年度審交訴字第213號  確定日期 109年2月19日 109年3月4日